# 合并外部公司，取得的固定资产、无形资产是否以评估价值入账？

提问人：ccj2012 时间：2017-02-12 12:15:17
收购外部公司，在合并层面，取得的固定资产、无形资产是不是应该调整为以评估的净值入账？ 如果评估值同时包括评估原值和评估净值，那么应该以哪个值为准？

回答人：chenyiwei
1 、如果是非同一控制下合并，或者不构成业务的资产收购，则你的理解合理。 2 、因为在合并报表层面是这些资产、负债的初始计量，故应以购买日的公允价值（评估净值）为原值。